【裁判字號】    99,事聲,80
【裁判日期】    991130
【裁判案由】    支付命令聲明異議
【裁判全文】
臺灣臺中地方法院民事裁定  99年度事聲字第80號
聲  明  人  吳元筆
相  對  人  京城天下旅行社有限公司
法定代理人  吳志健
上列當事人間因支付命令事件，聲明人對於民國99年9月9日本院
99年度司促字第28010號司法事務官所為裁定提出異議，本院裁
定如下：
    主    文
異議駁回。
    理    由
一、按當事人對於司法事務官處理事件所為之終局處分，得於處
    分送達後10日之不變期間內，以書狀向司法事務官提出異議
    。但支付命令之異議仍適用第518條及第519條之規定。司法
    事務官認前項異議有理由時，應另為適當之處分；認異議為
    無理由者，應送請法院裁定之。法院認第一項之異議為有理
    由時，應為適當之裁定；認異議為無理由者，應以裁定駁回
    之。前項裁定，應敘明理由，並送達於當事人，民事訴訟法
    第240條之4定有明文。
二、聲明異議意旨略以：聲明人於民國（下同）99年7月23日收
    受本院99年7月20日所核發之支付命令後，隨即於99年7月26
    日聲明異議，本院於99年8月20日以聲明異議人非債務人為
    由裁定駁回異議（下簡稱第1次裁定），該第1次裁定於99年
    9月2日送達聲明人，聲明人隨即再於99年9月6日補上聲明異
    議，詎本院竟於99年9月9日以異議逾法定期間為由裁定駁回
    異議（下稱第2次裁定），第2次裁定則於99年9月13日送達
    聲明人，顯見本院第2次裁定遺漏第1次裁定送達等公文往返
    期間，聲明人聲明異議並未逾法定期間，爰依法對本院第2
    次裁定聲明異議等語。
三、經查：本院99年7月20日依相對人聲請所核發支付命令之債
    務人為聲明人「吳元筆」，上揭支付命令於99年7月23日合
    法送達於聲明人，然99年7月26日對上揭支付命令聲明異議
    之人，依聲明異議狀之記載則為「印尼PT. NEW PLACE TOUR
    & TRAVEL法定代理人吳元筆」，本院第1次裁定乃駁回「印
    尼PT. NEW PLACE TOUR &TRAVEL」之聲明異議，本院第1次
    裁定於99年9月1日送達「印尼PT. NEW PLACE TOUR & TRAVEL
    」由其法定代理人吳元筆收受後，聲明人因而再於99年9月6
    日以自己之名義對上揭支付命令聲明異議等情，有支付命令
    聲請狀、上揭支付命令、送達證書、民事聲明異議狀及裁定
    等在卷可稽。聲明異議意旨雖以前開情詞，主張聲明人就上
    揭支付命令聲明異議並未逾期，然查，聲明人「吳元筆」雖
    即為「印尼PT. NEW PLACE TOUR & TRAVEL」之法定代理人
    ，然聲明人與「印尼PT. NEW PLACE TOUR & TRAVEL」在法
    律上之人格並非同一，二者不可混淆，是聲明人於99年7月
    26日以「印尼PT. NEW PLACE TOUR & TRAVEL」法定代理人
    之地位所為法律行為、訴訟行為，其效力僅及於「印尼PT.
    NEW PLACE TOUR & TRAVEL」，並不及於聲明人個人，反之
    亦然。從而，聲明人於99年7月26日以「印尼PT. NEW PLACE
    TOUR & TRAVEL」法定代理人之地位所為聲明異議，其效力
    並不及於聲明人個人，無從阻斷上揭支付命令聲明異議不變
    期間之進行，而上揭支付命令早於99年7月23日即合法送達
    於聲明人，則聲明人得就上揭支付命令聲明異議之不變期間
    於99年8月12日即已屆滿，聲明人遲至99年9月6日方對上揭
    支付命令聲明異議，顯已逾聲明人得對上揭支付命令聲明異
    議之不變期間，本院司法事務官因而於99年9月9日以異議逾
    期為由裁定駁回聲明人之異議，於法核無違誤，聲明人就該
    裁定提出異議，為無理由，應予駁回。
四、依民事訴訟法第240條之4第3項，裁定如主文。
中    華    民    國    99    年    11    月    30    日
                  民事第二庭    法  官  呂麗玉
正本係照原本作成。
如不服本裁定應於送達後10日內向本院提出抗告狀，並繳納抗告
費新臺幣1000元。
中    華    民    國    99    年    11    月    30    日
                                書記官  趙振燕

司法院資訊處製作；財團法人民間司法改革基金會備份。
